【裁判字號】    92,上易,724
【裁判日期】    920425
【裁判案由】    傷害等
【裁判全文】
臺灣高等法院刑事判決                          九十二年度上易字第七二四號
    上  訴  人  臺灣臺北地方法院檢察署檢察官
    被      告  乙○○
右上訴人因被告傷害等案件，不服臺灣臺北地方法院九十一年易字第一六七二號，中
華民國九十二年二月十一日第一審判決（起訴案號：臺灣臺北地方法院檢察署九十一
年北偵字第一七八一三號），提起上訴，本院判決如左：
    主  文
原判決撤銷。
乙○○共同傷害人之身體，處拘役伍拾伍日，如易科罰金，以參佰元折算壹日，機車
大鎖壹個沒收。
    事  實
一、乙○○原係臺北市○○區○○路龍山商場管理員，與該商場二二號進華鐘錶行負
    責人甲○○係朋友關係，民國九十年三月間，二人因金錢糾紛而交惡，九十年十
    月三十一日晚上九時許，乙○○竟偕同姓名年籍不詳之成年男子五人，其中乙○
    ○持其所有機車大鎖一個及隨手撿拾非乙○○所有之一支掃把柄，不詳姓名成年
    ，前往上址進華鐘錶行，六人基於傷害及毀損之共同犯意聯絡，由乙○○先持其
    所有機車大鎖一個丟打甲○○惟未成傷，後乙○○再持掃把柄、一名不詳姓名男
    子則持甲○○所有鐵條一支，另一名不詳姓名男子則徒手毆打甲○○，致甲○○
    受有上唇撕裂傷Ｏ點五ＸＯ點三ＸＯ點三公分、左顏面瘀腫五Ｘ三公分、右顏面
    擦傷Ｏ點八ＸＯ點二公分、右前臂擦傷Ｏ點六ＸＯ點一公分、Ｏ點五ＸＯ點一公
    分、右肘瘀傷一ＸＯ點五公分及右手背擦傷Ｏ點一ＸＯ點一公分及頭痛、頭暈等
    傷害，而於乙○○及二名不詳姓名男子聯手圍毆甲○○之同時，由不詳姓名成年
    以生損害於甲○○。
二、案經臺北市政府警察局萬華分局報請臺灣臺北地方法院檢察署檢察官偵查起訴。
    理  由
一、訊據被告乙○○對於在右揭時地夥同姓名年籍不詳之成年男子數人，共同傷害告
    訴人甲○○及共同毀損進華鐘錶行店內玻璃陳列櫃一個等事實均坦承不諱，核與
    告訴人甲○○之指訴及證人曾漂祥之證詞大致相符（詳偵查卷第六九頁）；並有
    臺北市立和平醫院診斷書二紙、現場照片八幀附卷可資佐證，雖被告僅稱夥同不
    詳姓名成年男子係三名非五名云云，惟被害人甲○○一再堅稱：除被告外，另有
    不詳姓名成年男子五名等語，按被告夥同不詳姓名者三人或夥同不詳姓名者五人
    ，就被告犯行並無影響，被害人當無誣陷被告之必要，故以被害人指述較為可採
    ，附此敘明。
二、被告將告訴人所有進華鐘錶行內之玻璃陳列櫃一個擊毀，致使不能使用，自足以
    生損害於告訴人，核其毀壞告訴人所有之玻璃陳列櫃，所為係犯刑法第三百五十
    四條之損壞器物罪，另毆打告訴人成傷，所為係犯刑法第二百七十七條第一項之
    傷害罪。被告與不詳之成年男子五人就傷害犯行與毀損犯行，均具有犯意之聯絡
    及行為之分擔，皆為共同正犯，而被告所犯上開二罪間，係同一時間，利用其他
    共同正犯侵害數法益，為想像競合犯，應從一重之傷害罪論處。再留在被害人店
    內之機車大鎖一個為被告所有，已據被告於本院供認在卷，且被害人指述被告是
    先用機車大鎖丟他，但未丟到才拿掃把柄打他等語，故機車大鎖仍為供被告犯傷
    害犯行所用之物；且傷害他人，未必須以損壞器物之方法為之，或導致損壞器物
    之結果，公訴人認被告所犯上開二罪有牽連關係，亦有未洽，均應予敘明。
三、原審論罪固非無見，惟被告有持機車大鎖丟擲被害人，原審卻認定未使用機車大
    鎖，已有不當，再原審於事實欄內認定被告傷害與毀損乃各別犯意，惟疏未考量
    被告是同時同地利用共同正犯之行為，侵害數法益，竟認定為數罪併罰，亦有未
    洽，從而公訴人之上訴，為有理由，自應由本院將原判決撤銷，爰審酌被告所造
    成損害、被害人所受傷勢、被告完全未為賠償等一切情狀，量處如主文所示之刑
    ，及諭知易科罰金之折算標準，以示懲儆，再留在被害人店內之機車大鎖一個，
    為被告所有，供傷害犯行所用之物，爰依刑法第三十八條第一項第二款規定沒收
    之，另供犯罪所用之鐵條一支，係被害人所有，而木棍三支及掃把柄一支，被告
    否認為其所有，供稱：係在被害人店旁隨手取得等語，而被害人亦陳稱：店旁即
    為儲藏室等語，是尚難認木棍三支及掃把柄一支為被告所有，爰不為沒收之諭知
    ，均併予敘明。
四、公訴意旨另以：被告乙○○於九十年十月三十一日晚間九時許（起訴書誤載為九
    十一年十月三十一日），在龍山商場二二號進華鐘錶行內，對告訴人甲○○恐嚇
    稱：「要讓甲○○死，要對其女兒潑硫酸」，致告訴人心生恐懼，所為另涉有刑
    法第三百零五條之恐嚇危害安全罪嫌云云。公訴人認被告涉有恐嚇告訴人之犯行
    ，無非係以告訴人之指訴及錄音帶一捲為依據。惟按告訴人之指訴目的乃欲使被
    告受刑事追訴，其指訴內容是否為真實，理應慎重查明，不得僅憑告訴人之片面
    指訴，即為不利被告之認定。經查：告訴人固然指訴被告於九十年十月三十一日
    晚間九時許，前往進華鐘錶行內，對其恫稱：「要給伊死」，惟遍閱全卷並無任
    何其他證據可資佐憑，檢察官所指錄音帶一捲，並非九十年十月三十一日當日側
    錄之錄音帶，且其內亦無起訴書所載「要讓甲○○死，要對其女兒潑硫酸」之恐
    嚇內容，業經告訴人當庭陳明在卷，並經原審當庭勘驗無訛（見原審卷第三八頁
    ）。此外，復查無其他積極證據足資認定被告涉有公訴人所指之恐嚇犯行，原應
    為無罪之諭知，然公訴人認此部分與前揭論罪科刑部分，有裁判上一罪之關係，
    爰不另為無罪之諭知，附此說明明。
據上論斷，應依刑事訴訟法第三百六十九條第一項前段、第三百六十四條、第二百九
十九條第一項前段，刑法第二十八條、第二百七十七條第一項、第三百五十四條、第
五十五條、第四十一條第一項前段、第三十八條第一項第二款，罰金罰鍰提高標準條
例第一條前段、第二條判決如主文。
本案經檢察官吳國南到庭執行職務。
中      華      民      國    九十二    年      四      月    二十五    日
                              臺灣高等法院刑事第十八庭
                                  審判長法  官  吳      敦
                                        法  官  吳  明  峰
                                        法  官  劉  慧  芬
右正本證明與原本無異。
不得上訴。
                                        書記官  鎖  瑞  嶺
中      華      民      國    九十二    年      四      月    二十五    日
附錄：本案論罪科刑法條全文
刑法第二百七十七條第一項
傷害人之身體或健康者，處三年以下有期徒刑、拘役或一千元以下罰金。
刑法第三百五十四條
毀棄、損壞前二條以外之他人之物或致令不堪用，足以生損害於公眾或他人者，處二
年以下有期徒刑、拘役或五百元以下罰金。


司法院資訊處製作；財團法人民間司法改革基金會備份。
